臺灣臺中地方法院刑事判決　　　　　　　94年度易字第1814號
公　訴　人　臺灣臺中地方法院檢察署檢察官
被　　　告　甲○○
上列被告因竊盜案件，經檢察官提起公訴（九十四年度偵字第一
三五０二號），本院合議庭裁定改以簡式審判程序審理後，判決
如下：
    主  文
甲○○共同連續於夜間侵入住宅竊盜，累犯，處有期徒刑拾月。
    事  實
一、甲○○前曾於民國八十四年間，因違反肅清煙毒條例、麻醉
    藥品管理條例等案件，經臺灣高等法院臺中分院各判處有期
    徒刑三年三月、九月，並定應執行刑有期徒刑三年十月確定
    ，經送監執行後，於八十五年十月三十日縮短刑期假釋出監
    ，嗣經撤銷假釋執行殘刑二年五月十五日，於八十九年七月
    十九日執行完畢，另於八十六年間，因違反肅清煙毒條例、
    麻醉藥品管理條例等案件，經臺灣南投地方法院各判處有期
    徒刑三年六月、五月確定，嗣經定應執行刑有期徒刑三年九
    月確定，於八十九年七月二十日接續執行，並於九十年十月
    二日縮短刑期假釋出監，嗣復經撤銷假釋執行殘刑二年三月
    二日，於九十二年二月十四日入監執行殘刑，於九十四年三
    月十六日縮短刑期期滿而執行完畢。詎仍不知悔改，竟與姓
    名年籍不詳綽號「阿衛」之成年男子（下稱「阿衛」）共同
    基於意圖為自己不法之所有之概括犯意聯絡，先於九十四年
    八月二十七日上午八時許，在南投縣南投市○○○路二五號
    前，由甲○○在旁把風，並由「阿衛」持自備之機車鑰匙一
    支（未扣案）竊取丙○○○管領、使用之車號ＪＣＹ－一四
    三號重型機車一輛（該機車登記為紀世恆所有），得手後，
    供其二人使用；復於同年八月二十七日下午九時五十分許之
    夜間，與「阿衛」一起侵入乙○○○位於臺中縣霧峰鄉○○
    村○○路四二六號之住宅，共同竊取乙○○○所有之玉鐲二
    只、印章二個、服飾裝飾品一組及新台幣五百十四元，二人
    得手後正欲離去現場之時，為乙○○○、林秋欣發現而報警
    處理，並當場逮捕甲○○，「阿衛」則乘隙逃逸。
二、案經臺中縣警察局霧峰分局報告臺灣臺中地方法院檢察署檢
    察官偵查起訴。
    理  由
一、訊據被告甲○○對於上揭時間、地點，與「阿衛」連續竊盜
    被害人丙○○○、乙○○○財物之事實坦承不諱，並經告訴
    人丙○○○、乙○○○於警詢中指訴綦詳，復經證人林秋欣
    、林文吉、林誌銘於警詢中證述屬實，且有贓物認領保管單
    二紙、現場圖一份、車輛竊盜、車牌失竊資料個別查詢報表
    －查詢車輛認可資料一份附卷可稽，足認被告之自白與事實
    相符。本件事證明確，被告之犯行堪以認定。
二、被告甲○○所為上揭竊取丙○○○管領使用之機車之犯行，
    核係犯刑法第三百二十條第一項之普通竊盜罪；被告上揭所
    為侵入乙○○○住處竊取財物之犯行，核係犯刑法第三百二
    十一條第一項第一款之於夜間侵入住宅竊盜罪（加重竊盜罪
    ）。被告與「阿衛」二人就上揭普通竊盜、加重竊盜罪間，
    有犯意聯絡及行為分擔，為共同正犯。被告先後所為普通竊
    盜、加重竊盜之犯行，時間緊接，觸犯構成要件相同之罪名
    ，顯係基於概括犯意反覆為之，為連續犯，應依刑法第五十
    六條之規定，以一加重竊盜罪論處，並加重其刑。又被告曾
    於八十四年間，因違反肅清煙毒條例、麻醉藥品管理條例等
    案件，經臺灣高等法院臺中分院各判處有期徒刑三年三月、
    九月，並定應執行刑有期徒刑三年十月確定，經送監執行後
    ，於八十五年十月三十日縮短刑期假釋出監，嗣經撤銷假釋
    執行殘刑二年五月十五日，於八十九年七月十九日執行完畢
    ，另於八十六年間，因違反肅清煙毒條例、麻醉藥品管理條
    例等案件，經臺灣南投地方法院各判處有期徒刑三年六月、
    五月確定，嗣經定應執行刑有期徒刑三年九月確定，於八十
    九年七月二十日接續執行，並於九十年十月二日縮短刑期假
    釋出監，嗣復經撤銷假釋執行殘刑二年三月二日，於九十二
    年二月十四日入監執行殘刑，於九十四年三月十六日縮短刑
    期期滿而執行完畢，有臺灣臺中地方法院檢察署刑案資料查
    註紀錄表及臺灣高等法院被告前案紀錄表各一份附卷可參，
    其受有期徒刑之執行完畢，五年以內再犯本件有期徒刑以上
    之罪，為累犯，應依刑法第四十七條之規定遞加重其刑。爰
    審酌被告正值壯年，猶不知以己力工作以獲取金錢，連續二
    次竊取他人之財物，嚴重干擾被害人等之經濟生活，對社會
    秩序影響非輕，所竊得財物之價值非鉅及犯後坦承犯行，態
    度尚稱良好等一切情狀，量處如主文所示之刑。末查，被告
    與「阿衛」竊取上揭丙○○○所管領、使用重型機車一輛所
    用之鑰匙一支，因未扣案，且形體不明，為免將來執行困難
    ，爰不宣告沒收，併此指明。
據上論斷，應依刑事訴訟法第二百七十三條之一第一項、第二百
九十九條第一項前段，刑法第二十八條、第五十六條、第三百二
十一條第一項第一款、第四十七條，判決如主文。
中　　華　　民　　國　　94　　年　　10　　月　　4 　　日
                        臺灣臺中地方法院刑事第十一庭
                                法  官  王 世 華
上為正本係照原本作成
如不服本判決，應於判決送達後十日內向本院提出上訴狀，上訴
於臺灣高等法院臺中分院 (須附繕本)。
                                書記官  劉 易 柔
中　　華　　民　　國　　94　　年　　10　　月　　4 　　日
附錄本案論罪科刑法條
刑法第三百二十一條：
犯竊盜罪而有左列情形之一者，處六月以上、五年以下有期徒刑：
一  於夜間侵入住宅或有人居住之建築物、船艦、或隱匿其內而犯之者。
二  毀越門扇、牆垣或其他安全設備而犯之者。
三  攜帶凶器而犯之者。
四  結夥三人以上而犯之者。
五  乘火災、水災或其他災害之際而犯之者。
六  在車站或埠頭而犯之者。
前項之未遂犯罰之。
